臺灣高等法院花蓮分院刑事裁定　　　　　 96年度抗字第187號
抗　告　人
即　被　告　甲○○
　　　　　　　　　　現羈押於臺灣台東看守所
選任辯護人　郭重鑾律師
上列抗告人即被告因森林法案件，不服臺灣臺東地方法院96年1
2月17日96年度聲羈字第149號裁定，提起抗告，本院裁定如下：
    主  文
抗告駁回。
    理  由
一、原法院以：被告甲○○經訊問後，雖否認犯行，惟扣押物清
    單所示之工具，均為砍伐樹木之器物；被告下山之方向及途
    徑，與砍伐樹木後運輸之流籠方向一致且相近；被告為警逮
    捕之地點，與遭盜採之樟木僅距離 200公尺；警卷載有被告
    與其他嫌犯互相呼應，搬運樟木及事後逃逸之情形；並有被
    盜伐之牛樟木塊、現場照片及扣押物清單所示之工具等證物
    在卷。足認被告涉犯森林法第52條第1項第4款罪嫌重大，且
    尚有共犯未到案，被告有勾串共犯或證人之虞；因而依檢察
    官之聲請予以羈押，並禁止接見、通信。
二、抗告意旨略以：抗告人即被告（以下簡稱抗告人）甲○○並
    無檢察官所指犯行，扣押物清單所示之工具為抗告人所拾獲
    ，且檢察官未舉證抗告人確有與其他不詳姓名嫌犯相互呼應
    。抗告人下山之方向及途徑，縱與砍伐樹木後運輸之流籠方
    向一致且相近，乃係因該產業道路為加拿村南方山區○○○
    ○道；抗告人上山尋覓草藥未獲，經由該產業道路下山，自
    不能以此遽認抗告人與其他不詳姓名嫌犯盜伐牛樟。而抗告
    人遭警攔阻之位置，係在公眾得出入之產業道路，亦不能以
    抗告人為警逮捕之處與遭盜採之樟木距離 200公尺，推測係
    抗告人結夥他人盜採。森林法第52條第1項第4款之法定刑為
    6月以上5年以下輕罪，衡以抗告人上山僅單純尋找草藥未獲
    ，下山之際遭警誤認為盜伐之共犯，既非罪證明確或罪嫌重
    大，顯無羈押之必要等語。
三、本院查：
（一）按法院審查被告是否羈押之要件有三：(1)被告犯罪嫌疑是
      否重大；(2)被告是否具有法定羈押原因；(3)被告是否有羈
      押之必要。又羈押審查程序，不在確認本案被告之「罪責
      與刑罰問題」，而是在於判斷有無保全必要。因此，法院
      於審查應否羈押被告，應僅就卷證資料做形式之審查，而
      非以嚴格證明程序就法條構成要件逐一為實質審理。次按
      所謂羈押係對人身強制處分之一種，其目的在於實行訴訟
      、保全證據及刑罰之執行，故羈押被告為判決確定前之處
      分，而刑事被告經法官訊問後，有無刑事訴訟法第 101條
      第1項、第101條之 1所規定之情形，應否羈押，均屬事實
      之問題，法院自應依職權就訴訟進行之程度、卷證資料及
      其他一切情事斟酌之。
（二）本件抗告人涉犯森林法案件，經原法院以卷證資料做形式
      之審查，判斷抗告人是否有羈押之必要。經認被告罪嫌重
      大，且有勾串共犯或證人之虞，而准許檢察官之聲請，裁
      定羈押抗告人並禁止接見、通信，經核尚無不合。
（三）綜上，抗告意旨指摘原裁定不當，求予撤銷改判，為無理
      由，應予駁回。
據上論斷，應依刑事訴訟法第412條，裁定如主文。
中　　華　　民　　國　　96　　年　　12　　月　　28　　日
                        審判長法  官  林德盛
                              法  官  王紋瑩
                              法  官  林鳳珠
以上正本證明與原本無異。
本件裁定不得再抗告。
                              書記官  劉妙娘
中　　華　　民　　國　　96　　年　　12　　月　　28　　日
